臺灣屏東地方法院刑事判決　　　　　　　100年度訴字第668號
公　訴　人　臺灣屏東地方法院檢察署檢察官
被　　　告　林久博
上列被告因違反毒品危害防制條例案件，經檢察官提起公訴（10
0 年度毒偵字第907 號），因被告於準備程序中就被訴事實為有
罪之陳述，經告知簡式審判程序之旨，並聽取當事人之意見後，
經本院合議庭裁定由受命法官獨任進行簡式審判程序，茲判決如
下：
    主  文
林久博施用第一級毒品，處有期徒刑捌月。
    事  實
一、林久博於民國97年間因施用毒品案件，經本院以97年度毒聲
    字第550 號裁定應送勒戒處所觀察、勒戒，執行後因認有繼
    續施用毒品之傾向，再經本院以98年度毒聲字第11號裁定令
    入戒治處所施以強制戒治，於98年11月26日強制戒治執行完
    畢釋放出所，並由臺灣屏東地方法院檢察署檢察官以98年度
    戒毒偵字第153 號為不起訴處分確定。詎其猶不知悔改，明
    知海洛因業經行政院公告列為毒品危害防制條例第2 條第1
    項第1 款之第一級毒品，非經許可，不得持有、施用，竟仍
    基於施用第一級毒品海洛因之犯意，於100 年3 月10日某時
    ，在其位在屏東縣鹽埔鄉○○村○○路65號住處，以將海洛
    因加水稀釋置於注射針筒後，注入體內之方式，施用海洛因
    1 次。嗣因其為受保護管束之人，於100 年3 月11日因執行
    保護管束，自行至臺灣屏東地方法院檢察署觀護人室報到並
    於同日上午11時32分許採集其尿液送驗，檢驗結果呈嗎啡陽
    性反應，始悉上情。
二、案經臺灣屏東地方法院檢察署觀護人簽請同署檢察官自動檢
    舉後偵查起訴。
    理  由
一、按除被告所犯為死刑、無期徒刑、最輕本刑為3 年以上有期
    徒刑之罪或高等法院管轄第一審案件者外，於法院行準備程
    序進行中，被告先就被訴事實為有罪之陳述時，審判長得告
    知被告簡式審判程序之旨，並聽取當事人、代理人、辯護人
    及輔佐人之意見後，裁定進行簡式審判程序；受命法官行準
    備程序，與法院或審判長有同一之權限，刑事訴訟法第273
    條之1 第1 項、第279 條第2 項前段分別定有明文。查本件
    被告曾榮才所犯非為死刑、無期徒刑、最輕本刑為3 年以上
    有期徒刑之罪或高等法院管轄第一審案件，其於本院100 年
    11月1 日準備程序進行中，先就前揭被訴事實為有罪之陳述
    （見本院卷第69頁反面），經受命法官告知簡式審判程序之
    旨，並聽取當事人之意見後，本院合議庭認無不得或不宜改
    依簡式審判程序進行之處，爰依刑事訴訟法第273 條之1 第
    1 項，裁定本件由受命法官獨任進行簡式審判程序。並依刑
    事訴訟法第159 條第2 項、第273 條之2 規定，本件不適用
    同法第159 條第1 項關於傳聞法則之規定，證據調查亦不受
    同法第159 條第1 項、第161 條之2 、第161 條之3 、第16
    3 條之1 及第164 條至第170 條規定之限制，合先敘明。
二、上揭事實，業據被告於本院準備程序及審理時坦承不諱（見
    本院卷第69頁反面、第73頁）。另經臺灣屏東地方法院檢察
    署檢察官囑託台灣檢驗科技股份有限公司，就被告於100 年
    3 月11日上午11時32分許所採集之尿液，鑑定有無毒品反應
    ，經該公司以EIA 酵素免疫分析法初步檢驗、並以GC／MS氣
    相層析／質譜儀法確認檢驗，結果判定被告尿液確呈嗎啡陽
    性反應等情，有臺灣屏東地方法院檢察署施用毒品犯受保護
    管束尿液檢體監管紀錄表、臺灣檢驗科技股份有限公司100
    年3 月29日編號KH／2011／00000000號濫用藥物檢驗報告各
    1 紙在卷可稽（見偵卷第2 、3 頁），參諸施用海洛因後1
    小時，即可於尿液中檢出嗎啡等成分乙節，業經衛生署管制
    藥品管理局90年5 月4 日管檢字第93902 號函述綦詳，為本
    院審理是類案件已知之事項，可知被告確有於上揭採尿時間
    前施用海洛因甚明，此情足佐被告自白，堪認被告自白與事
    實相符，應屬真實。本件事證明確，被告犯行洵堪認定。
三、按觀察、勒戒或強制戒治執行完畢釋放後，5 年內再犯毒品
    危害防制條例第10條之罪者，檢察官應依法追訴，觀之同條
    例第23條第2 項規定自明。查本案被告有如事實欄一所載之
    觀察、勒戒及強制戒治執行完畢紀錄，有臺灣高等法院被告
    前案紀錄表1 份在卷可稽（見本院卷第4 至9 頁），其於98
    年11月26日強制戒治執行完畢釋放出所後，即於5 年內再犯
    本案，依上揭法文所定，自應依法論科。次按海洛因為毒品
    危害防制條例第2 條第2 項第1 款所明定之第一級毒品，未
    經許可，不得持有及施用，是核被告林久博所為，係犯同條
    例第10條第1 項之施用第一級毒品罪。又其持有海洛因後進
    而施用，其持有之低度行為應為其施用之高度行為所吸收，
    不另論罪。爰審酌被告曾經觀察、勒戒及強制戒治，仍未能
    戒除毒癮，再犯本案施用毒品罪，顯見其戒癮之心非堅，然
    衡被告之犯罪手段尚未危及他人權利，所生損害非鉅，並念
    被告犯後坦承犯行，尚見悔意，犯後態度良好等一切情狀，
    量處如主文所示之刑，以示儆懲。末查，被告持有供己施用
    之海洛因已施用耗盡，未扣案其所有供己施用海洛因所用之
    注射針筒已丟棄滅失，業據被告自承屬實（見本院卷第69頁
    反面），且無證據證明現尚存在，爰不併予宣告沒收，末此
    敘明。
據上論斷，應依刑事訴訟法第273 條之1 第1 項、第299 條第1
項前段，毒品危害防制條例第10條第1 項，刑法第11條前段，判
決如主文。
本案經檢察官邱呂凱到庭執行職務。
中    華    民    國  100    年    11    月    15    日
                  刑事第五庭  法  官  黃柏霖
以上正本證明與原本無異。
如不服本判決應於收受判決後10日內向本院提出上訴書狀，並應
敘述具體理由；其未敘述上訴理由者，應於上訴期間屆滿後20日
內向本院補提理由書（均須按他造當事人之人數附繕本）「切勿
逕送上級法院」。
中    華    民    國   100    年    11    月    15    日
                              書記官  史安琪
附錄本案論罪科刑法條：毒品危害防制條例第10條第1項。
毒品危害防制條例第10條
施用第一級毒品者，處 6 月以上 5 年以下有期徒刑。
施用第二級毒品者，處 3 年以下有期徒刑。